【裁判字號】    97,裁,1186
【裁判日期】    970214
【裁判案由】    廢棄物清理法
【裁判全文】
最  高  行  政  法  院  裁  定
                                     97年度裁字第01186號
上  訴  人  甲○○
被 上訴 人  臺北市政府環境保護局
代  表  人  乙○○
上列當事人間廢棄物清理法事件，上訴人對於中華民國96年4月
10日臺北高等行政法院95年度簡字第947號判決，提起上訴，本
院裁定如下：
    主  文
上訴駁回。
上訴審訴訟費用由上訴人負擔。
    理  由
一、按對於高等行政法院判決上訴，非以其違背法令為理由，不
    得為之，行政訴訟法第242條定有明文。是違背法令係當事
    人提起上訴之理由，依同法第244條第1項第4款規定，應於
    上訴狀表明之。所稱表明上訴理由，指表明原判決所違背之
    法令及其具體內容暨依訴訟資料合於該違背法令之具體事實
    。上訴狀內未表明上訴理由，又未於提起上訴後20日內提出
    理由書，經高等行政法院送交卷宗於本院者，本院應以其上
    訴為不合法，毋庸命補正，逕以裁定駁回之。
二、本件被上訴人所屬大同區清潔隊執勤人員於民國95年9月11
    日16時45分執行環境稽查勤務時，發現上訴人將使用專用垃
    圾袋盛裝之垃圾包任意棄置在臺北市○○區○○路2段117巷
    口地面，有礙環境衛生，乃當場拍照存證，並由被上訴人依
    廢棄物清理法第12條第1項規定，開立95年9月11日北市環同
    罰字第X446677號處理違反廢棄物清理法案件舉發通知書予
    以告發。嗣依同法第50條第2款規定，以95年9月28日廢字第
    J00000000號執行違反廢棄物清理法案件裁處書，處上訴人
    新臺幣1200元罰鍰。上訴人不服，提起訴願遭決定駁回，遂
    提起本件行政訴訟，經臺北高等行政法院以95年度簡字第94
    7號判決駁回後，上訴人仍不服，遂提起本件上訴。
三、上訴意旨略以：被上訴人所提供之證據照片中，其落地垃圾
    非上訴人所有，另具有上訴人頭部之照片，更是移花接木，
    構人入罪之偽證。上訴人並無丟棄垃圾於117巷口，更無違
    反廢棄物清理法第12條第1項之情，原判決與事實有所不符
    等語。
四、本院按：上訴人上述上訴理由，係就原判決認定事實及證據
    取捨之職權行使，指摘原判決不當，並未表明原判決違背何
    項法令，自不得認有表明上訴理由。依首揭說明，其上訴為
    不合法，應予駁回。又簡易訴訟當事人上訴，應表明所涉法
    律見解具原則性情事，經本院許可後，其上訴始為合法。如
    未表明，經命補正後，仍未補正，即應裁定駁回其上訴。本
    件為簡易訴訟，上訴人未表明有何法律見解涉及原則性，惟
    如前所述，上訴人之上訴未表明上訴理由，其上訴為不合法
    ，應逕行駁回，自無庸命上訴人補正本件有無所涉法律見解
    具原則性情事，併此敘明。
五、依行政訴訟法第249條第1項前段、第104條、民事訴訟法第
    95條、第78條，裁定如主文。
中    華    民    國    97    年    2     月    14    日
                    最高行政法院第三庭
                        審判長法官  黃  璽  君
                              法官  林  茂  權
                              法官  鄭  忠  仁
                              法官  黃  本  仁
                              法官  吳  東  都
以  上  正  本  證  明  與  原  本  無  異
中    華    民    國    97    年    2     月    15    日
                              書記官  莊  俊  亨


司法院資訊處製作；財團法人民間司法改革基金會備份。
